【裁判字號】    97,聲,84
【裁判日期】    970718
【裁判案由】    返還提存物
【裁判全文】
臺灣桃園地方法院民事裁定                97年度聲字第84號
聲  請  人  寶華商業銀行股份有限公司
法定代理人  接管人中央存款保險股份有限公司接管小組召集人
            王南華
相  對  人  大拓屋室內裝修空間設計實業有限公司
兼上一人
法定代理人  乙○○
相  對  人  甲○○
上列聲請人聲請返還提存物事件，本院裁定如下：
    主  文
本院九十六年度存字第二一五二號擔保提存事件聲請人所提存之
擔保金新台幣壹拾萬元（八十六年度乙類第三期中央政府重大交
通建設公債，債券代號：A 八六四○三號，面額新台幣壹拾萬元
），就相對人甲○○部分，准予返還。
聲請人其餘聲請駁回。
    理  由
一、本件聲請意旨略以：聲請人與相對人間假扣押事件，聲請人
    前依鈞院96年度裁全字第2652號民事裁定為擔保假扣押執行
    ，曾提供新台幣10萬元為擔保金，並以鈞院96年度存字第21
    52號擔保提存事件提存在案。茲因相對人即受擔保利益人甲
    ○○已同意聲請人領回上開擔保金並出具同意書。又相對人
    即受擔保利益人大拓屋內裝修空間設計實業有限公司（下稱
    大拓公司）、乙○○部分，聲請人於假扣押執行前即已撤回
    ，爰聲請准予發還擔保金等語。並提出本院96年度裁全字第
    2652號民事裁定、95年存字第2152號提存書、相對人甲○○
    同意書及印鑑證明、96年度執全一字第1867號執行證明書函
    各1 件為證。
二、就相對人甲○○部分：按供擔保人證明受擔保利益人同意返
    還者，法院應依供擔保人之聲請，以裁定命返還其提存物，
    民事訴訟法第104 條第1 項第2 款定有明文。前開規定，於
    其他依法令供訴訟上之擔保者準用之，並為同法第106 條所
    明定。聲請人主張之上開事實，除據其提出之上開資料為證
    ，並經本院調閱上開卷宗核閱屬實，堪信聲請人主張相對人
    甲○○同意返還提存物一節為真實，揆諸前揭說明，聲請人
    就相對人甲○○部分聲請返還提存物，自無不合，應予准許
    。
三、就相對人大拓公司、乙○○部分：按擔保提存之提存人於提
    存後，於假扣押、假處分、假執行經裁判後未聲請執行，或
    於執行程序實施前撤回執行之聲請，得聲請該管法院提存所
    返還提存物，提存法第18條第1 項第3 款定有明文。足見假
    扣押供擔保人於強制執行實施前撤回執行之聲請或未聲請執
    行，即得逕向法院提存所聲請返還擔保金，毋須經由法院裁
    定。查本件聲請人於辦理上開提存後，僅聲請假扣押強制執
    行相對人甲○○之財產，並未聲請假扣押相對人大拓公司、
    乙○○之財產等情，業據本院調取本院96年度執全字第1867
    號卷宗核閱無訛，則依前揭規定，聲請人就相對人大拓公司
    、乙○○部分，欲請求返還提存物，僅需提出民事執行發給
    相關證明，即得聲請提存所返還提存物，無庸取得本院命返
    還提存物之確定裁定。從而，聲請人此部分之聲請，尚屬於
    法不合，應予駁回。爰裁定如主文。
中    華    民    國    97    年    7     月    18    日
                  民事第一庭    法  官  陳雪玉
如不服本裁定應於送達後10日內向本院提出抗告狀，並應繳納抗
告裁判費新台幣1,000 元。
以上正本與原本無異。
中    華    民    國    97    年    8     月    4     日
                                 書記官 吳瓊英


司法院資訊處製作；財團法人民間司法改革基金會備份。
